臺灣高等法院高雄分院刑事判決　　　　100年度上易字第486號
上　訴　人
即　被　告　　潘贊文
選任辯護人　　吳澄潔　　律師
　　　　　　　鄭淑貞　　律師
上　訴　人
即　被　告　　陳居在
選任辯護人　　陳俊偉　　律師
上　訴　人
即　被　告　　陳水生
選任辯護人　　李育任　　律師
上列上訴人等因竊盜案件，不服臺灣屏東地方法院98年度易字第
236 號中華民國100 年3 月23日第一審判決（起訴案號：臺灣屏
東地方法院檢察署96年度偵字第7345號），提起上訴，本院判決
如下：
    主  文
原判決撤銷。
潘贊文共同犯竊盜罪，處有期徒刑陸月，如易科罰金以新台幣壹
仟元折算壹日。
陳居在共同犯竊盜罪，處有期徒刑參月，如易科罰金以新台幣壹
仟元折算壹日。
陳水生共同犯竊盜罪，累犯，處有期徒刑肆月，如易科罰金以新
台幣壹仟元折算壹日。
    事  實
一、陳水生曾於民國（以下同）82年間因煙毒案件，經台灣高等
    法院台南分院判處應執行有期徒刑11年6 月確定，嗣於87年
    8 月28日縮短刑期假釋出監並付保護管束，於93年9 月2 日
    假釋期滿未經撤銷，視為執行完畢。緣建屏營造有限公司於
    96年7 月14日起承包屏東縣政府之「來義鄉○○道路邊坡水
    土保持災修工程」，潘贊文係建屏營造有限公司所僱用，負
    責該工程現場之施工及載山崩之砂土運出，該工程自96年9
    月11日起至同年9 月15日止，以每日工資新臺幣（下同）17
    00元僱用挖土機駕駛陳居在、以每趟1200元代價僱用營業大
    貨車駕駛陳水生載山崩之砂土運出，該工程需先挖取於屏東
    縣來義鄉○○道路旁之力力溪河床地河砂，傾倒於上開工程
    土石崩塌地點處，作為工程車輛出入之臨時便道，詎彼3人
    見有機可乘，意共同基於意圖為自己不法所有之犯意聯絡，
    乘機竊挖溪底之砂石，即由潘贊文指示怪手司機就近挖取色
    澤較黑之溪砂，置於陳水生駕駛之大貨車上，載運外出販賣
    牟利，嗣於同年9 月15日下午1 時許，陳水生駕駛駕駛X6-8
    63號營業曳引車載運色澤較黑之溪砂約14.5立方公尺，途經
    行經屏東縣枋寮鄉○○○路火葬場前，為警攔查而查獲，並
    扣得竊得之溪砂14.5立方公尺及上開營業曳引車。
二、案經屏東縣政府警察局移送臺灣屏東地方法院檢察署檢察官
    偵查起訴。
    理  由
壹、證據能力部分：
一、按被告以外之人於審判外向法官所為之陳述，得為證據，刑
    事訴訟法第159 條之1 第1 項定有明文。依本條項文義與立
    法理由顯示，此處法官不限於本案之法官，尚包括他案之法
    官。是證人即案發時查獲之員警洪振茂於另案（台灣屏東地
    方法院98年度易字第1227號、本院99年度上易字第666 號）
    審理中、證人即屏東縣政府水利局稽查人員陳登瑞與配合稽
    查之員警曾屏龍於另案（臺灣高等法院高雄分院99年度上易
    字第666 號）審理中，分別具結所為之證述，依法自有證據
    能力。
二、按被告以外之人於偵查中向檢察官所為陳述，除顯有不可信
    之情況者外，得為證據，刑事訴訟法第159 條之1 第2 項定
    有明文。偵查中對被告以外之人（包括證人、鑑定人、告訴
    人、被害人及共同被告等）所為之偵查筆錄，或被告以外之
    人向檢察官所提之書面陳述，性質上均屬傳聞證據。惟現階
    段刑事訴訟法規定檢察官代表國家偵查犯罪、實行公訴，依
    法其有訊問被告、證人及鑑定人之權，證人、鑑定人且須具
    結，而實務運作時，檢察官偵查中向被告以外之人所取得之
    陳述，原則上均能遵守法律規定，不致違法取供，其可信度
    極高，職是，被告以外之人前於偵查中已具結而為證述，除
    反對該項供述得具有證據能力之一方，已釋明「顯有不可信
    之情況」之理由外，不宜遽指該證人於偵查中之陳述不具證
    據能力。經查，證人即同案被告潘贊文、陳居在、陳水生、
    證人何俊山於偵查中向檢察官所為之陳述，業經證人依法具
    結，被告及其辯護人復均未抗辯該審判外陳述有何顯不可信
    之情況，且證人即同案被告潘贊文、陳居在、陳水生均經到
    庭接受其他被告方面之對質詰問，證人何俊山亦經到庭進行
    交互詰問程序，本院審酌上揭證人陳述時之外在環境，並無
    何顯不可信之情況，揆諸上開說明，應認前開證人於偵查中
    向檢察官所為之陳述，得為證據，具有證據能力。
三、按被告以外之人於審判外之陳述，雖不符刑事訴訟法第159
    條之1 至第159 條之4 規定，而經當事人於審判程式同意作
    為證據，法院審酌該言詞陳述或書面陳述作成時之情況，認
    為適當者，亦得為證據；當事人、代理人或辯護人於法院調
    查證據時，知有該法第159 條第1 項不得為證據之情形，而
    未於言詞辯論終結前聲明異議者，視為有前項之同意，該法
    第159 條之5 業已明揭其旨。本件公訴人、被告及其辯護人
    均對於證人即同案被告潘贊文於警詢時之證述、證人方榮隆
    、羅仁惠於警詢時之陳述，及本院依職權調閱之屏東縣政府
    白鷺道路邊坡水土保持災修工程工程契約（編號：00-000-0
    00號）、屏東縣政府警察局搜索扣押筆錄、扣押物品目錄表
    、贓物責付保管單、碕嶸建材股份有限公司進料單客戶聯、
    合昌砂石行搬運貨名第二聯、屏東縣政府盜（濫）採土石聯
    合稽查小組96年9 月15日現場勘查紀錄、屏東縣政府96年9
    月13日屏府水保字第0960186495號函及附件之現場會勘紀錄
    、同府96年7 月16日屏府水保字第0960143797號函、同府96
    年8 月3 日屏府水保字第0960149689號函、同府97年11月10
    日簽（有關辦理白鷺道路邊坡水土保持災修工程第二次變更
    設計事項）、同府98年7 月15日屏府水保字第0980158959號
    函、同府97年8 月13日屏府水保字第0970160189號函及附件
    監工日誌、同府99年11月29日屏府水保字第0990284714號函
    、屏東縣警察局96年7 月23日屏警刑專字第0960032489號函
    、屏東縣政府警察局99年11月17日屏警刑民B 字第09900593
    53號函及附件照片63張、力匠工程顧問有限公司97年1 月17
    日力匠字第971011701 號函、交通部公路總局高雄區監理所
    屏東監理站100 年2 月14日高監屏字第1000004394號函及附
    件違規案件紀錄、100 年1 月28日原審法院與警員洪振茂之
    公務電話紀錄等證據，均未爭執其證據能力，審酌該證據作
    成時之情況，認為並無不適當者，依上開說明，均認應有證
    據能力。
貳、實體部分：
一、訊之被告陳居在，就前揭犯罪事實已於本院審理時坦認不諱
    ；另訊之被告潘贊文固坦承：於上開地點負責該工程施工事
    宜，並聘雇及指揮同案被告陳居在、陳水生等人之工作，且
    可清楚分辨溪砂與土石流崩落之泥土，該便道修護工程經縣
    政府同意挖取溪砂供現地使用，然不得外運；被告陳水生亦
    坦認於上開時地擔任大貨車駕駛，負責將同案被告陳居在鏟
    至其貨斗上之砂石運送至砂石廠販售，亦知悉不得外運黑色
    之溪砂，惟被告潘贊文、陳水生2 人均否認竊盜，被告潘贊
    文辯稱：當日係在清除土石，因案發前土石再次坍塌，造成
    黑色溪砂與黃色土石流土壤混雜而無法區分，我遂命清運土
    石以利施工，且先前經縣政府同意將清運之土石外運販賣等
    語；被告陳水生辯稱：我從頭至尾並未下車，故不知道其駕
    駛大貨車之貨斗上載運之砂石究係溪砂抑或清運之一般土石
    流等語。惟查：
（一）屏東縣政府主辦之「白鷺道路邊坡水土保持災修工程」，
      因實際工程需要，同意由施工單位逕自力力溪河床挖取砂
      石供便道鋪設之用，並核定每立方公尺500 元為承包廠商
      之價購金額，惟不得外運；另就清除之土石流廢土即剩餘
      土石方部分，同意以每立方公尺35元價格以負數決標於承
      包廠商等情，是該工程承包廠商得清除外運之溪砂（已與
      前開廢土摻雜難以區分者）數量為845 立方公尺（計算式
      ：422.5 ×2=845 見原審卷第74頁參照），亦有上揭屏東
      縣政府函、簽在卷可憑（原審卷第125 頁至第129 頁參照
      ），亦與被告潘贊文供承之情節相符，堪值採信。故本件
      之施工單位得於清運崩塌之剩餘土石方後，在上述數量範
      圍內，於河砂與崩落之土石無法分離情形，始得外運而自
      行處置，否則不得將溪砂外運、販賣等情，亦足認定。惟
      依證人即案發當日至現場稽查採證人員何俊山、洪振茂、
      曾屏龍、陳登瑞等就扣案陳水生所駕駛之大貨車車斗所載
      運之砂石，均證稱係黑色之溪砂等語，核與採證照片所示
      情形相符，堪認被告潘贊文、陳居在、陳水生等人確有載
      運溪砂外運之情形。
（二）證人即屏東縣政府稽查人員何俊山於原審陳稱：我於接獲
      線報後，接連於96年9 月14日、15日埋伏於上開工程處所
      外，並以攝錄器材拍攝當地工作情形，於9 月14日僅見1
      部怪手、2 部砂石車挖取溪砂後堆置於便道施工處附近，
      迄同月15日發現砂石車外運溪砂後，始會同警方查處等語
      （原審卷第222 頁背面至第224 頁背面參照），核與證人
      即查處本案之員警洪振茂於另案法官面前之證述（即台灣
      屏東地方法院98年度易字第1227號、本院99年度上易字第
      666 號案件）均大致相符，並有翻拍攝影畫面、當日採證
      照片、屏東縣警察局搜索扣押筆錄、扣押物品目錄表、贓
      物認領保管單等附卷可憑，衡諸證人何俊山、洪振茂均與
      被告3 人素無怨隙，衡情並無設詞構陷之情，是其證述堪
      值採信。而依該現場照片所示，在被告陳居在所駕駛之挖
      土機旁，有2 堆砂石，其中一堆全為黑色之溪砂，另一堆
      為黃色之邊坡土石，可見當時被告等並非僅在清除便道或
      崩落之土石，且被告陳居在於操作挖土機挖取時，顯然可
      以區分溪砂與邊坡土石，故被告等所辯，渠等於96年9 月
      15日查獲當天，係在清除已經鋪好之便道，並將堆積於便
      道上崩落之土石一併清除，且因已鋪設在便道上之溪砂與
      邊坡土石無法分離，故一併挖除清運之等語不實。
（三）被告潘贊文、陳水生等人固辯稱當時係因從事本件「白鷺
      道路邊坡水土保持災修工程」，為謀鋪設便道，而在清運
      坍塌之土石流等語，然據證人即現場監工人員方榮隆、證
      人即屏東縣政府水利局水土保持課技士羅仁惠於96年9 月
      15日警詢時均證稱：本件工程於星期例假日不得施工，於
      週末施工需先陳報縣政府核准等語，核與該工程之工程契
      約內容第7 條略以：……於開工之日起100 日曆天內全部
      完工（以日曆天計者，星期例假日、國定假日或其他休息
      日不計入）等語相符（勞務契約內容第7 條亦有相同之規
      定），則本件案發當日係星期六，應屬不得施工之日至明
      ，參諸被告潘贊文於97年10月31日偵訊中供承當日因非施
      工日，故監工人員並不在場等語，足見被告3 人於當天仍
      於工地現場挖掘砂石，即非屬該工程之所必須，渠等進而
      外運、販賣挖取之砂石之情，益徵係刻意規避監工人員盜
      賣無誤。
（四）被告潘贊文雖另辯稱：公司與縣政府經工程顧問公司核算
      以25公分厚度之溪砂鋪設便道，然渠指示需回填2 、3 公
      尺厚度之溪砂云云，然參諸承包商所使用之溪砂需向縣政
      府價購之數量為每一便道鋪設厚度0.25公尺、共計422.5
      立方公尺（因前後共鋪設2 次便道，故使用總量為845 立
      方公尺）等情，業如前述；縱或被告所辯屬實，然依屏東
      縣政府所核准承包公司鋪設溪砂之數量以觀，若非早在鋪
      設時，被告等即有日後盜取外運之意，故而違約及違反道
      路之設計，嚴重超量挖取及鋪設溪砂，即係於鋪設後，明
      知所鋪設之溪砂厚達2 、3 公尺，被告陳居在以挖土機挖
      取時，自難輕易混雜邊坡土石，而可析離溪砂並將之運回
      河邊回填，但被告竟捨此不為，逕將挖起之河砂運離，亦
      顯見渠等對該超量挖取之溪砂有不法所有意圖，被告潘贊
      文上揭辯稱，實與常情即有未合。
（五）又依卷附查獲現場照片所示，同案被告陳水生載運之砂石
      自外觀所見，即為黑色之溪砂，未見混雜，業經認定如前
      ，再以被告陳居在既明知不得鏟送溪砂至大貨車上外運，
      仍於挖取近乎全車之溪砂至同案被告陳水生所駕駛之大貨
      車上，益見渠挖取溪砂至外運用大貨車之所為，顯屬故意
      無誤。況被告陳居在聲稱渠駕駛之挖土機周遭並無黑色溪
      砂等語（原審100 年3 月9 日審判筆錄第15頁參照），核
      與證人何俊山當日拍攝影片之翻拍照片所示挖土機旁即有
      大量黑色砂石之情節不符，益徵被告陳居在所認罪之事實
      與事實相符。
（六）被告陳水生雖辯稱：並未下車查看，僅於車上聽從挖土機
      駕駛之喇叭聲指示而操作車斗或載運砂石離開，故並不知
      悉所載運者是否為不得外運之溪砂云云，然渠自被查獲當
      日為警詢問時即供承知悉不得載運黑色溪砂外運，且明確
      表示有發文予貨車駕駛告知此事，且大貨車駕駛於駛離工
      地現場前，必須確認所載運之物品有無超出車斗、有無掉
      落而影響道路安全或清潔之虞等情，而被告陳水生更供稱
      ，其與被告陳居在不熟，無法確定被告陳水生於挖取盛放
      砂石時，是否會將砂石確實放好等語，可見被告陳水生於
      挖土機將砂石挖上其車斗前後，必然會仔細查看，以確認
      所載砂石之數量及放置狀況，故其自然得見被告陳居在所
      鏟放於其車斗之砂石，全數為黑色且不得外運之溪砂，其
      空言並未下車檢視，實難採信；況依前揭採證照片所示，
      同案被告陳居在之挖土機旁即有大量黑色溪砂成堆堆置，
      被告陳水生自亦可目睹，是益見被告陳水生辯稱：未下車
      查看且未注意載運土石實係不得外運之砂石云云，應屬不
      實。
（七）再以被告潘贊文、陳水生辯稱當時係為清除便道上土石，
      且因土石坍落，所挖取之土石俱已摻雜，不可能有完整之
      溪砂成堆等語，惟依前開採證照片所示，於被告陳居在駕
      駛之挖土機旁即有成堆之黑色溪砂，益徵渠等供稱當時僅
      係單純清除土石流所造成之廢土方一情，確屬不實。且被
      告潘贊文既受雇指揮現場之同案被告陳居在、陳水生等人
      工作，同案被告即負責操作挖土機之陳居在當係依被告潘
      贊文之指示挖取其駕駛之挖土機旁黑色溪砂至大貨車上，
      以供外運販賣，被告潘贊文自亦無從諉稱不知情。
（八）又被告潘贊文、陳水生另辯稱：屏東縣政府所定溪砂之收
      購價格為每立方公尺500 元，與證人即為警查獲之砂石場
      人員黃冠銘證稱每方210 元之價格相去甚遠，渠等顯無利
      可圖等語；然該價購之義務人為承包商建屏營造有限公司
      ，而非被告等3 人，渠等挖取再多溪砂，亦毋庸付款予屏
      東縣政府；且依前述函載，屏東縣政府係以工程之設計圖
      ，計算總計845 立方公尺之數量，而要求該公司價購，故
      無論被告等人盜採砂石之數量為何，該公司僅須給付845
      立方公尺之溪砂價金，是渠等此部分辯解縱然屬實，亦無
      從為有利於渠等之認定。況渠等所需擔負之成本極低，販
      賣予砂石場之價格，縱低於一般級配市價，亦顯有利益可
      圖，其等仍有盜挖之犯意。
    綜上所述，因被告陳水生之大貨車所載之砂石為黑色之溪砂
    ，並非土石崩落之紅砂，且本件查獲當日係星期六，應屬不
    得施工之日至明，足見被告潘贊文、陳居在、陳水生3 人於
    當天仍於工地現場挖掘砂石，即非屬該工程之所必須，應屬
    盜挖砂石無誤，被告等所辯係卸責之詞，不足採信，其等犯
    行均已堪認定。
二、核被告潘贊文、陳居在、陳水生所為，均係犯刑法第320 條
    第1 項之竊盜罪。公訴人認被告潘贊文、陳居在、陳水生3
    人係犯刑法第321 條第1 項第4 款之結夥三人以上竊盜罪，
    惟查現場盜砂石者是怪手司機陳居在及大貨車司機陳水生，
    被告潘贊文並未在現場，是被告潘贊文、陳居在、陳水生3
    人僅成立刑法第320 條第1 項之普通竊盜罪，因起訴之基本
    事實相同，其起訴法條應予變更。被告潘贊文、陳居在、陳
    水生3 人，有犯意聯絡及行為分擔，均為共同正犯。被告陳
    水生於82年間因煙毒案件，經台灣高等法院台南分院判處應
    執行有期徒刑11年6 月確定，嗣於87年8 月28日縮短刑期假
    釋出監並付保護管束，於93年9 月2 日假釋期滿未經撤銷，
    視為執行完畢，此有臺灣屏東地方法院檢察署刑案資料查註
    紀錄表與臺灣高等法院被告前案紀錄表各1 份在卷可稽，其
    於前案執行完畢後5 年以內故意再犯本件有期徒刑以上之罪
    ，構成累犯，應依刑法第47條第1 項規定加重其刑。
三、公訴意旨略以：被告潘贊文負責前述工程現場之施工，乘載
    山崩之砂土外出之機會，竟意圖為自己不法所有，自96年9
    月11日起至同年9 月15日止，以每日工資新臺幣（下同）17
    00元僱用挖土機駕駛陳居在、以每趟1200元代價僱用營業大
    貨車駕駛陳水生載山崩之砂土外出，詎彼3 人見有機可乘，
    基於為自己不法所有之犯意聯絡，由潘贊文指示不知情之另
    名成年之挖土機駕駛與多名成年之大貨車駕駛，先挖取於屏
    東縣來義鄉○○道路旁之力力溪河床地河砂，傾倒於上開工
    程土石崩塌地點處，假藉作為工程車輛出入之臨時便道，再
    挖取便道上之河砂，夾雜部分廢土作為掩飾，以此方式竊取
    屏東縣政府所有之河砂，總計2209立方公尺，得手後，由陳
    水生駕駛X6-863號營業曳引車及其他多名有犯意聯絡之大貨
    車駕駛，將竊取之河砂外載至砂石場販售牟利，因認被告潘
    贊文、陳居在、陳水生3 人此部分均另涉有犯刑法第321 條
    第1 項第4 款之結夥三人以上竊盜罪嫌。
（一）公訴人認被告潘贊文、陳居在、陳水生涉有此部分盜採溪
      砂2209立方公尺罪嫌，係以該處施工挖取之溪砂經證人何
      俊山量測後計算結果為2209立方公尺，有會勘紀錄在卷可
      憑，並經證人即屏東縣政府水保課職員何俊山陳述屬實等
      語，為其論据。
（二）訊之被告潘贊文、陳居在、陳水生3 人均否認此部分竊盜
      ，均辯稱：所挖取運出者係山崩之黃色土石，並未挖取黑
      色之溪砂等語。經查：購買砂石者即另案被告李克達、黃
      冠銘分別向潘贊文購入而各置於榮開砂石場、高鉅砂石場
      之土方，均屬黃色之山土，此業經證人洪振茂於該案原審
      審理時證稱：檢察官事後帶隊去榮開砂石場勘驗時我有在
      場，我看到的是山土，好像沒有看到河砂，在高鉅砂石場
      扣到的542.5 立方公尺砂石亦非河砂，大部分是黃土，檢
      察官要我先扣押起來，我認為沒有什麼問題，就責付予黃
      冠銘保管，黃冠銘還有附一張向潘贊文購買土方的清單，
      清單上的土方數量與現場扣押的土方數量大致相符等語（
      見原審卷第60頁），另有臺灣屏東地方法院檢察署96年度
      他字第1837號案件檢察官於97年3 月27日勘驗之勘驗筆錄
      1 份（見該署96年度偵字第7345號卷第18頁）、扣押筆錄
      、扣押物品目錄表、贓物責付保管單、進料明細表各1 份
      （見警卷第47至49頁左面、第53頁）存於該案卷內可憑。
      又另案被告李克達、黃冠銘購買河砂涉嫌故買贓物部分，
      業据台灣屏東地方法院以98年度易字第1227號、本院以99
      年度上易字第666 號判決無罪確定，此有該案判決書可憑
      。是被告所出售予李克達、黃冠銘者是清理山崩所運出之
      黃色土石，並非黑色之溪砂，而本件扣得之黑色溪砂僅1
      台車（見警卷照片），尚無証据証明被告有盜採其他溪砂
      ，此外復查無其他確切証据証明被告有此部分犯行，此部
      分犯罪不能証明，惟依公訴意旨認此部分與前述論罪部分
      有全部包含一部之裁判上一罪關係，此部分爰不另為無罪
      之諭知，附此敘明。
四、原審予以論科，固非無見，惟查：（一）在現場盜採砂石者
    是怪手司機陳居在及大貨車司機陳水生，被告潘贊文並未在
    現場，原判決遽論以結夥3 人以上之加重竊盜罪，尚有違誤
    。（二）在李克達、黃冠銘之砂石場扣得者是清理山崩所運
    出之黃色土石，並非黑色之溪砂，而本件扣得之黑色溪砂僅
    1 台車，原審遽認被告3 人竊取1364立方公尺溪砂，並無証
    据証明。被告潘贊文、陳居在、陳水生3 人上訴否認竊盜，
    雖均無理由，惟原判決既有可議，自應予撤銷改判。審酌被
    告被告潘贊文受建屏營造有限公司指示在該工程現場負責，
    被告陳居在與陳水生皆受雇於潘贊文，竟均貪圖私利，乘機
    盜採溪砂販賣，其等工作僅數日，盜採數量尚屬不多，被告
    2 人僅係受僱人，及其等動機、手段、智識程度、生活狀況
    等一切情狀，爰量處被告潘贊文有期徒刑6 月，被告陳居在
    有期徒刑3 月，被告陳水生有期徒刑4 月，並均諭知如易科
    罰金以新台幣9 百元折算1 日。至被告潘贊文、陳居在、陳
    水生3 人用以犯本件犯罪使用，由被告陳水生駕駛之自用大
    貨車（車牌號碼：X6-863號，拖車部分車牌號碼：IW-39 號
    ），依卷附行照影本所示，均係屬升展交通有限公司所有，
    雖據被告陳水生供承渠係實際所有人，然以本案犯罪情節及
    被告因本案所獲得報酬而論，若將上開大貨車沒收，顯不符
    比例原則，爰不予宣告沒收，附此敘明。
據上論結，應依刑事訴訟法第369 條第1 項前段、第364 條、第
299 條第1 項前段、第300 條，刑法第28條、第320 條第1 項、
第47條第1 項、第41條第1 項，刑法施行法第1 條之1 ，判決如
主文。
本案經檢察官許月雲到庭執行職務。
中    華    民    國   100    年    8     月    9     日
                    刑事第八庭  審判長法  官  洪兆隆
                                      法  官  郭玫利
                                      法  官  張盛喜
以上正本證明與原本無異。
不得上訴。
中    華    民    國   100    年    8     月    9     日
                                      書記官  齊椿華
附錄本件判決論罪科刑法條：
中華民國刑法第320條
意圖為自己或第三人不法之所有，而竊取他人之動產者，為竊盜
罪，處5  年以下有期徒刑、拘役或 5 百元以下罰金。
意圖為自己或第三人不法之利益，而竊佔他人之不動產者，依前
項之規定處斷。
前二項之未遂犯罰之。